臺灣臺中地方法院刑事裁定
111年度撤緩字第39號
聲  請  人  臺灣臺中地方檢察署檢察官
受  刑  人  賴品宏




上列聲請人因受刑人過失傷害案件（臺灣彰化地方法院110年度
交簡字第933號），聲請撤銷緩刑之宣告（111年度執聲字第387
號），本院裁定如下：
    主  文
賴品宏之緩刑宣告撤銷。
    理  由
一、聲請意旨略稱：受刑人賴品宏因過失傷害案件，前經臺灣彰
    化地方法院（下稱彰化地院）於民國110年5月10日以110年
    度交簡字第933號判決判處有期徒刑2月，緩刑3年，緩刑期
    間應履行給付條件，並於110年6月22日確定在案。惟受刑人
    於緩刑期間內未依緩刑所附之條件履行，經被害人林筱婷具
    狀請求臺灣彰化地方檢察署（下稱彰化地檢署）撤銷其緩刑
    之宣告，且受刑人經彰化地檢署傳喚亦未到庭。核受刑人所
    為，已合於刑法第75之1條第1項第4款所定撤銷緩刑宣告之
    原因，爰依法聲請撤銷緩刑等語。
二、按緩刑之宣告應撤銷者，由受刑人所在地或其最後住所地之
    地方法院檢察官聲請該法院裁定之，刑事訴訟法第476條定
    有明文。查，受刑人賴品宏之住所地雖係設址於臺中○○○○○○
    ○○○，惟其居住地亦在臺中市太平區，是依前開規定，本院
    就本案應有管轄權，合先敘明。
三、另按緩刑宣告，得斟酌情形，命犯罪行為人向被害人支付相
    當數額之財產或非財產上之損害賠償；又受緩刑之宣告而違
    反第74條第2項第1款至第8款所定負擔情節重大者，足認原
    宣告之緩刑難收其預期效果，而有執行刑罰之必要者，得撤
    銷其宣告，刑法第74條第2項第3款及第75條之1第1項第4款
    分別定有明文。緩刑宣告是否得撤銷，除須符合刑法第75條
    之1第1項各款之要件外，並採裁量撤銷主義，賦予法院撤銷
    與否之權限，特於同條第1 項規定實質要件為「足認原宣告
    之緩刑難收其預期效果，而有執行刑罰之必要」，供作審認
    之標準。又所謂違反第74條第2項第1款至第8款所定負擔「
    情節重大」者，當從受判決人自始是否真心願意接受緩刑所
    附之條件，或於緩刑期間中是否顯有履行負擔之可能而隱匿
    或處分其財產、故意不履行、無正當事由拒絕履行或顯有逃
    匿之虞等情事而言，考量受刑人未履行條件情形與被害人所
    受損害間，依比例原則綜合衡酌原宣告之緩刑是否難收其預
    期之效果，而確有執行刑罰之必要，資以決定該緩刑宣告是
    否應予撤銷，是雖非謂受刑人一不履行即當然應撤緩刑，惟
    倘受刑人係因與被害人達成調解，並經法院以調解內容為緩
    刑之條件，在被害人之立場，當以受刑人履行條件為最主要
    之目的，且被害人若無法依該條件受清償，而受刑人仍得受
    緩刑之利益，顯不符合一般社會大眾之法律情感，得認係違
    反緩刑所定負擔情節重大。
四、經查：
  ㈠受刑人賴品宏因過失傷害案件，前經彰化地院於110年5月10
    日以110年度交簡字第933號判決判處有期徒刑2月，如易科
    罰金，以新臺幣1仟元折算1日。緩刑3年，並應按如附件二
    所示之調解程序筆錄所載之金額及履行方式，支付所示之人
    【附件二即彰化地院109年度員司刑移調字第159號調解程序
    筆錄，其中調解內容記載：聲請人（即受刑人）願給付相
    對人林筱婷新臺幣（下同）30萬元整。給付方式：⑴自109年
    12月至110年11月止，於每月15日前各給付3千元；⑵自110年
    12月起按月於每月15日前給付5千元至清償完畢止。上開金
    額如有1期不履行視為全部到期。】，於110年6月22日確定
    在案，有前揭簡易判決書、調解程序筆錄、臺灣高等法院被
    告前案紀錄表各1份在卷可稽。徵諸前開判決所附緩刑條件
    ，乃受刑人與被害人林筱婷達成和解之條件，堪認受刑人於
    與被害人和解之初，乃係衡酌其資力後，始同意上開和解條
    件，而原判決係考量受刑人業與被害人達成和解，方為附條
    件緩刑之宣告，則受刑人自應依原判決所定負擔遵期履行。
  ㈡惟受刑人除自109年12月起至110年11月止，依前開確定判決
    所定條件每月給付被害人林筱婷3,000元外，此後即未再依
    約履行給付義務等情，業據被害人林筱婷陳明在卷（見本院
    卷第15頁），並有被害人林筱婷提出陳報狀、被害人林筱婷
    之存摺暨交易明細影本附卷可憑（見執聲卷之聲請狀、本院
    卷第27至43頁），足證受刑人並未遵照緩刑宣告所附條件履
    行，而已違反刑法第74條第2項第3款所定負擔甚明。
  ㈢又受刑人於未依調解筆錄給付賠償時，被害人林筱婷即數次
    傳送簡訊敦促受刑人履行，均未獲置理，有被害人林筱婷與
    受刑人之簡訊對話記錄翻拍照片在卷可參（見本院卷第19至
    25頁），嗣經彰化地檢署通知受刑人到庭說明，受刑人亦未
    遵期前往，且彰化地檢署復多次與受刑人聯繫未果，有前開
    送達證書、彰化地檢署公務電話紀錄單存卷可考，足徵受刑
    人顯無繼續履行給付被害人林筱婷損害賠償款項之意。
  ㈣綜上，本院審酌受刑人自110年12月起，即未再履行對被害人
    林筱婷承諾分期給付每期賠償金5,000元之緩刑條件，且依
    緩刑條件所示內容，受刑人一期未履行，視為全部到期，受
    刑人即應將未給付部分全部給付完畢；且受刑人經彰化地檢
    署通知到庭陳述及多次電話詢問，均無從聯繫，足見執行機
    關已給予受刑人說明何以未遵期履行上開緩刑負擔之機會，
    惟受刑人卻置之不理，堪認受刑人已無積極履行上揭緩刑負
    擔之意思，不僅影響被害人林筱婷之權益，且未珍惜法院諭
    知緩刑之寬典，足認其違反緩刑條件之情節已屬重大，原宣
    告之緩刑確難收其預期效果，當有執行刑罰之必要。是依前
    揭規定及說明，本件聲請與刑法第75條之1第1項第4款規定
    之要件相符，應認檢察官依刑事訴訟法第476條規定，聲請
    本院裁定將受刑人所受之緩刑宣告撤銷，為有理由，應予准
    許。
五、依刑事訴訟法第476條，刑法第75條之1第1項第4款，裁定如
    主文。
中　　華　　民　　國　　111 　年　　2 　　月　　25　　日
                  刑事第八庭    法  官  江文玉
上正本證明與原本無異。
如不服本裁定，應於送達後五日內，向本院提出抗告狀。
                                書記官  黃珮華
中　　華　　民　　國　　111 　年　　2 　　月　　25　　日